apertium-spa-qve.qve.twol
!!!  Q U E C H U A . twol



Alphabet

A Á B C D E É F G H I Í J K L M N Ñ O Ó P Q R S T U Ú V W X Y Z
a á b c d e é f g h i í j k l m n ñ o ó p q r s t u ú v w x y z

%0 1 2 3 4 5 6 7 8 9

%{M%}:m %{bI%}:i %{P%}:p %{bA%}:a %{bN%}:n %{bnI%}:i

% 
%'
%>:0 ;


Sets


Cons =  A B C D F G H J K L M N Ñ P Q R S T V W X Y Z
        a b c d f g h j k l m n ñ p q r s t v w x y z ;

        
        
Voc =   A E I O U Á É Í Ó Ú a e i o u á é í ó ú ;
        
        
        
VocAcent =  Á É Í Ó Ú á é í ó ú ;      ! para hispanismos: José-mi



VocNoAcent =  A E I O U a e i o u ;

! NiSuf = y yki n nchis yku nkichis nku
!        yuq nti sti nka nta npa ;          ! sufijos que toman -ni


! sufijos que causan el cambio U > a en otros sufijos



! Definitions

! NillaSuf = [ lla & NiSuf ] ;




Rules


"Alternación del evidencial (1)"
%{M%}:n <=> :VocNoAcent %>: _ ;

"Alternación del evidencial (2)"
%{bI%}:0 <=> :VocNoAcent %>: ( :n | :s ) _ ;


"Alternación del genitivo (1)"
%{P%}:q <=> :VocNoAcent %>: _ ;

"Alternación del genitivo (2)"
%{bA%}:0 <=> :VocNoAcent %>: :q _ ;


"Alternación de posesivos y otros sufijos (-ni/-) (1)"
%{bN%}:0 <=> :VocNoAcent %>: _ ; ! %{bnI%}: ( ( %>: ) :l :l :a ) ( %>: ) [ :y | :n ] ;

"Alternación de posesivos y otros sufijos (-ni/-) (2)"
%{bnI%}:0 <=> :VocNoAcent %>: %{bN%}: _ ; ! ( ( %>: ) :l :l :a ) ( %>: ) [ :y | :n ] ;
